Inventaris van de kopieën der Doop-, Trouw- en Begraafboeken (DTB) van Sassenheim
Nationaal Archief, Den Haag
DTB kopie Zuid-Holland; Sassenheim
DTB Sassenheim
0 0
GEDTBZH127
??? meter; ??? inventarisnummers
Gescande fotokopieën van normale geschreven en gedrukte teksten. De Nederlandstalige stukken van vóór ca. 1700 zijn geschreven in het gotische cursiefschrift, met name in de oud-Hollandse klerkencursief.
Nationaal Archief, Den Haag
Nederduits gereformeerde gemeente te Sassenheim
Rooms-katholieke parochie te Sassenheim
Ambachtsbestuur ("gerecht", "burgemeesters", "Wet", "schepenen", "commissarissen", gequalificeerden) van Sassenheim
Burgerlijke Stand van de gemeente Sassenheim
De doopregisters bevatten naast de doopdatum de volledige namen van de ouders en de voornaam van het gedoopte kind. Daarnaast worden soms ook de doopgetuigen en / of peetouders genoemd. De trouwregisters bevatten naast de datum van (onder)trouw de namen van bruidegom en bruid. Daarnaast treft men dikwijls aanvullende gegevens aan, zoals plaats van herkomst, woonadres, de vermelding dat de persoon weduwnaar of weduwe is en eventueel de naam van de vorige partner. Wanneer de partners uit verschillende plaatsen afkomstig zijn of elders trouwen, vindt men ook gegevens omtrent afgegeven attestaties van de huwelijksafkondigingen. De begraafregisters bevatten op datum van aangifte de naam van de begraven persoon. In enkele gevallen wordt ook de datum van overlijden gegeven. Bij (minderjarige) kinderen wordt meestal de naam van de vader vermeld; bij vrouwen en weduwen soms de naam van de echtgenoot. Aanvullende gegevens over de begraafplaats en het luiden van de klok komen zelden voor.
Archiefvorming
Geschiedenis van het archiefbeheer
De verwerving van het archief
3.04
Aanwijzingen voor de gebruiker
Openbaarheidsbeperkingen
Volledig openbaar
De collectie is een duplicaat van een archief in eigen beheer.
Materiële beperkingen
Aanvraaginstructie
Van de documenten die in deze archiefinventaris zijn beschreven, kunnen de originelen niet geraadpleegd worden. Deze zijn overgedragen aan het gemeentebestuur van de gemeente vanwaar ze afkomstig zijn, ter opneming en bewaring in de gemeentelijke archiefbewaarplaats.
Verwant materiaal
Beschikbaarheid van kopieën
Beschrijving van de series en archiefbestanddelen
- SASSENHEIM (DTB)
  - ALGEMEEN, A.
    - GEREFORMEERD, a.
      - Doop- en trouwboeken., 1661-1883.; 1-2
        - 1661-1776., 1
          Achterin enige annotaties betreffende het actuele kerkelijk leven.
          - doopinschrijvingen, 1661 maart 20-1776 october 27.
          - trouwinschrijvingen, 1661 april 15-1776 december 22
          - acta van de kerkenraad.
        - 1777-1883., 2
          - doopinschrijvingen, 1777-1883 januari 7.
          - trouwinschrijvingen, 1777 september 23-1882.
    - ROOMS-KATHOLIEK, b.
      - Doop- en trouwboek., 1715-1812.; 3.I-3.II
        Tevens doopaantekeningen betreffende inwoners uit Sassenheim, Warmond en Voorhout.
        - 1715 april 30-1779.doopinschrijvingen, 3.I
        - 1780-1812; trouwinschrijvingen, 1715-1812.doopinschrijvingen, 3.II
    - GERECHT, c.
      - Trouwboeken., 1673-1805.; 4-5
        - 1673 februari 4-1740 februari 1., 4
        - 1795 juni 21-1805., 5
      - Ondertrouw- en trouwboek, 1806-1811 februari 24., ---
        In Gaarder nr. 3.
      - Trouwakten., 1808 october 30-1811 februari 24.; 6
      - Bijlagen., 1805-1811.; 7
      - Financiele administratie betreffende het trouwen, z.j., 8
  - Sassenheim, de Vrije en Lage Boekhorst en Vennep, B.
    - GEQUALIFICEERDEN, a.
      - Overlijdensregister., 1806-1811.; 9
      - Overlijdensaangiften., 1806-1811.; 10
      - Naamregister van overledenen., 1810, 1811.; 11